

LOURIMI Hamza

Technicien supérieur en conception et fabrication mécanique

A PROPOS DE MOI

Diplômé de l'institue supérieur des sciences appliquées et de technologie de Sousse, je dispose d'une expérience de 14 mois dans plusieurs sociétés.

Je poursuis actuellement mes études à l'école pluridisciplinaire internationale (EPI) Sousse pour obtenir le diplôme d'ingénieur en électromécanique.

J'ai une excellente compétence dans la conception mécanique **Solidworks**, et une bonne connaissance à propos la maintenance et la qualité.

Mes nombreux stages m'ont permis d'acquérir des connaissances approfondies dans le secteur agroalimentaire, l'automobile et la plasturgie.

Excellente capacité de résolution des problèmes.

Flexible, je suis capable de travailler en groupe. Je maitrise la technique de communication et la gestion de temps.

EDUCATION

2018-Aujo<u>urd'hui</u> Diplôme d'Ingénierie électromécanique

Ecole pluridisciplinaire international

Sousse, Tunisie

2014 - 2018

Licence appliqué en Conception et fabrication mécanique

Institut Supérieur des Sciences Appliquées et de Technologie de Sousse

Sousse, Tunisie

Juin 2014

Baccalauréat en sciences techniques

Lycée Othmen Chatti

M'saken, Sousse

EXPERIENCES

Stage Ingénieur qualité

PTS (fabrication du tube gris)

Janv. 2021 – juin 2021 (6 mois)

Stage Concepteur mécanique

DRAXELMAIER (Group)
Fév. 2018 – mai 2018 (4 mois)

Stage Ouvrier de maintenace

L'EPI D'OR

Août 2015 – sept. 2015 (2 mois)

Stage d'apprentissage

COMPTOIR NATIONAL DU PLASTIQUE (CNP)

Janv. 2015 – fév. 2015 (2 mois)

LOURIMI Hamza

Technicien supérieur en conception et fabrication mécanique

CONTACT

Knais – M'saken - Sousse

(+216) 95 627 368

Hmzaw.bacha@gmail.com

in linkedin.com/in/lourimi-hamza-3ab37a163/

PERSONELLES

Nationalité : Tunisienne

Age: 26 ans

Permis de conduire : B

LANGUES

Français

Anglais

Arabe

EXPERIENCES DE BENEVOLAT

Fondateur et président d'une association

Can I yes _ کنایس Mars 2021 – aujourd'hui

Président de club

EPIC (EPI CLUB)

Janv. 2021 – aujourd'hui

Responsable de secteur d'activité

Enactus EPI Sousse Sep. 2020 — Janv. 2021 (5 mois)

Vice président de club

Enactus EPI Sousse Sept. 2019 — sept. 2020 (1 ans)

COMPETANCE

- **Mécanique :** Conception assisté par ordinateur (solidwaorks), bureau d'études mécanique des solides, mécanique du fluide, thermodynamique...
- **Électrique**: CAO système électrique, circuit électrique, asservissement et régulation, automates programmables, robotique et microcontrôleur...
- Qualité: Lean Manufacturing, GPAO, OGP, Qualité certification et norme...
- Interpersonnelles : Gestion d'équipe, développement de leadership, technique de communication, gestion de temps...